臺灣高等法院臺中分院民事裁定　96年度再字第10號
再審原告　　乙○○
再審被告　　彰化縣政府
法定代理人　甲○○
上列當事人間確認證書真偽事件，再審原告對於民國94年11月29
日本院94年度上字第245號第二審確定判決，提起再審之訴，本
院裁定如下：
    主  文
再審之訴駁回。
再審訴訟費用由再審原告負擔。
    理  由
一、按再審之訴，應以訴狀表明再審理由及關於再審理由並遵守
    不變期間之證據，提出於管轄法院為之，民事訴訟法第501
    條第1項第四款定有明文。又按民事訴訟法第500條第1、2項
    明定：「再審之訴，應於三十日之不變期間內提起」；「前
    項期間，自判決確定時起算，判決於送達前確定者，自送達
    時起算；其再審之理由發生或知悉在後者，均自知悉時起算
    」。又按提起再審之訴，應表明再審理由及關於再審理由並
    遵守不變期間之證據，如未表明者，無庸命其補正，最高法
    院67年判字第738號著有判例。又按再審之訴不合法者，法
    院應以裁定駁回之，亦為民事訴訟法第502條第1項所明定。
二、查本件再審原告於96年3月2日就本院94年度上字第245號第
    二審確定判決（下簡稱原確定判決），提起再審之訴，有該
    再審書狀在卷可按。然查：原確定判決於94年11月29日判決
    再審原告敗訴後，並於同年12月7日送達再審原告，有送達
    證書在原確定判決卷並經本院調閱該卷宗可按；然再審原告
    並未提起第三審上訴，亦有該卷宗可稽，則原確定判決於上
    訴期間20日屆滿時即94年12月27日止，已告確定（民事訴訟
    法第398條參照）。又再審原告雖主張伊於96年2月26日發見
    末經斟酌之證據，並自該期日始知悉有再審事由，而遵守三
    十日之再審期間云云。惟查，再審原告所提「發見末經斟酌
    之證據」，乃原確定判決爭執之系爭申請書即傅陳罔市於74
    年6月間簽立放棄彰化縣北斗鎮○○○段120號河川公地之申
    請書為憑，然查該系爭申請書業經再審原告於原確定判決第
    一審（台灣彰化地方法院94年度訴字第179號）中提出，亦
    有該卷宗可考。準此，則自不能以再審原告於96年2月26日
    重複提出，作為遵守三十日之再審期間之證據，即再審原告
    遲至96年3月2日始提起本件再審之訴，已逾三十日之不變期
    間，其再審顯不合法，應予駁回。又本件事證已臻明確，再
    審原告所提其餘證據，均與本院心證之形成，不生影響，爰
    不一一再加以論述，併此明。
三、爰依民事訴訟法第五百零二條第一項，第九十五條，第七十
    八條，裁定如主文。
中　　華　　民　　國　　96　　年　　3 　　月　　16　　日
          民事第一庭    審判長法　官　吳  火  川
                              法　官  邱  森  樟
                              法　官  陳  繼  先
以上正本係照原本作成。
如不服本裁定應於裁定送達後10日內向本院提出抗告理由狀（須
按他造人數附具繕本），並繳納抗告裁判費新台幣1,000元。
                              書記官　陳三軫
中　　華　　民　　國　　96　　年　　3 　　月　　16　　日
　　　　　　　　　　　                                Ｃ
